臺灣臺中地方法院刑事判決　　　　　　　96年度訴字第4422號
公　訴　人　臺灣臺中地方法院檢察署檢察官
被　　　告　甲○○
上列被告因毒品危害防制條例案件，經檢察官提起公訴（96年度
毒偵字第6381號），被告於準備程序中就被訴事實為有罪之陳述
，受命法官於聽取當事人之意見後，由本院合議庭裁定由受命法
官獨任以簡式審判程序判決如下：
    主    文
甲○○施用第一級毒品，累犯，處有期徒刑捌月，扣案之第一級
毒品海洛因（鑑餘淨重零點零伍參柒公克）及用以包裝上開第一
級毒品海洛因含有海洛因殘渣之包裝袋壹個均沒收銷燬之；又施
用第二級毒品，累犯，處有期徒刑伍月。應執行有期徒刑壹年，
扣案之第一級毒品海洛因（鑑餘淨重零點零伍參柒公克）及用以
包裝上開第一級毒品海洛因含有海洛因殘渣之包裝袋壹個均沒收
銷燬之。
    犯罪事實
一、甲○○前於民國八十五年間，因違反懲治盜罪條例等案件，
    經臺灣彰化地方法院判處應執行有期徒刑七年六月確定，甫
    於九十三年一月十九日假釋期滿未經撤銷視為執行完畢。其
    且曾於九十一年及九十二年間施用毒品，經依法院裁定送入
    觀察勒戒處所觀察勒戒，經評定認有繼續施用毒品傾向後，
    再依法院裁定送入戒治處所施以強制戒治，於九十三年九月
    七日執行完畢釋放，並由臺灣臺中地方法院檢察署檢察官以
    九十三年度戒毒偵字第二五七號為不起訴處分確定。詎猶不
    知悔改，復基於施用第一級毒品之犯意，於九十六年十一月
    七日十五時許，在臺中縣太平市○○路四二五號旁廟宇之廁
    所內，以將第一級毒品海洛因摻水再以針筒注射身體之方式
    ，施用第一級毒品海洛因一次。另又基於施用第二級毒品之
    犯意，於九十六年十一月七日十五時三十分許，在同上廁所
    內，以將第二級毒品甲基安非他命置於玻璃球內以火燒烤，
    再吸其煙氣之方式，施用第二級毒品甲基安非他命一次。嗣
    於九十六年十一月七日二十二時許，在臺中縣太平市○○路
    四二五號前為警查獲，並扣得第一級毒品海洛因一包（淨重
    ○. ○五七一公克，鑑餘淨重○. ○五三七公克)，並經警
    採集其尿液送請中山醫學大學附設醫院檢驗科藥物檢測中心
    檢驗結果，可待因、嗎啡、甲基安非他命、安非他命均呈陽
    性反應，而查悉上情。
二、案經臺中市警察局第六分局報告臺灣臺中地方法院檢察署檢
    察官偵查起訴。
    理  由
一、本件被告甲○○所犯係死刑、無期徒刑、最輕本刑為三年以
　　上有期徒刑以外之罪，其於準備程序中就被訴事實為有罪之
　　陳述，經告知被告簡式審判程序之旨，並聽取公訴人及被告
　　之意見後，本院合議庭認為適宜而裁定由受命法官獨任進行
　　簡式審判程序，合先敘明。
二、訊據被告甲○○對於上揭犯罪事實坦承不諱，且被告於上揭
    時地為警查獲後，經警採集其尿液送驗結果，確呈現海洛因
    代謝物之可待因、嗎啡陽性反應及呈甲基安非他命代謝物之
    甲基安非他命、安非他命陽性反應，此有中山醫學大學附設
    醫院檢驗科藥物檢測中心出具之檢驗報告一份存卷可稽。又
    扣案之白色粉末經送請行政院衛生署草屯療養院鑑定結果，
    淨重為○. ○五七一公克，鑑餘淨重為○. ○五三七公克，
    有行政院衛生署草屯療養院鑑定書一份在卷可憑。此外，復
    有該包扣案之第一級毒品海洛因及卷附之照片三張可資佐證
    ，足認被告自白與事實相符，堪可採信。又被告前於九十一
    年及九十二年間施用毒品，經依法院裁定送入觀察勒戒處所
    觀察勒戒，經評定認有繼續施用毒品傾向後，再依法院裁定
    送入戒治處所施以強制戒治，於九十三年九月七日執行完畢
    釋放，並由臺灣臺中地方法院檢察署檢察官以九十三年度戒
    毒偵字第二五七號為不起訴處分確定，有臺灣高等法院被告
    前案紀錄表一份在卷可憑。綜上所述，本案事證明確，被告
    犯行堪以認定。
三、核被告所為，係犯毒品危害防制條例第十條第一項之施用第
    一級毒品罪及同條例第十條第二項之施用第二級毒品罪。被
    告施用第一級毒品前後及施用第二級毒品前，持有第一級及
    第二級毒品之低度行為，應分別為其施用之高度行為所吸收
    ，均不另論罪。被告所犯上開二罪間，犯意各別，行為互殊
    ，應予分論併罰。查，被告前於八十五年間，因違反懲治盜
    罪條例等案件，經臺灣彰化地方法院判處應執行有期徒刑七
    年六月確定，於九十三年一月十九日假釋期滿未經撤銷視為
    執行完畢，有臺灣高等法院被告前案紀錄表一份在卷可稽，
    其於受有期徒刑執行完畢後五年以內，再故意犯本件有期徒
    刑以上之罪，為累犯，所犯施用第一、二級毒品犯行均應依
    法加重其刑。爰審酌被告前曾因施用毒品案件接受觀察勒戒
    及強制戒治處分，竟無視於毒品對於自身健康之戕害及國家
    對於杜絕毒品犯罪之禁令，猶施用毒品不輟，再為本案犯行
    ；被告吸毒係戕害自己身心之行為及被告犯罪後尚能坦承施
    用第一、二級毒品犯行之態度等一切情狀，就其所犯上述二
    罪分別量處如主文所示之刑，並定其應執行之刑。再扣案之
    第一級毒品海洛因（鑑餘淨重○. ○五三七公克），係屬第
    一級毒品，應依毒品危害防制條例第十八條第一項前段之規
    定，宣告沒收銷燬之。又扣案用以包裝前揭第一級毒品海洛
    因之空包裝袋一個，有微量海洛因殘留，難以分離，亦應依
    毒品危害防制條例第十八條第一項前段之規定，連同殘留之
    微量海洛因一併予以宣告沒收銷燬之。
據上論斷，應依刑事訴訟法第二百七十三條之一第一項、第二百
九十九條第一項前段，毒品危害防制條例第十條第一項、第二項
、第二十三條第二項、第十八條第一項前段，刑法第十一條、第
四十七條第一項、第五十一條第五款，判決如主文。
中　　華　　民　　國　　96　　年　　12　　月　　31　　日
                    臺灣臺中地方法院刑事第十庭
                            法  官  江奇峰
上正本證明與原本無異。
如不服本判決，應於判決送達後十日內向本院提出上訴狀，上訴
於臺灣高等法院臺中分院 (須附繕本)。
上訴書狀如未敘述理由，應於上訴期間屆滿後二十日內補提理由
書於本院。
                            書記官  江慧貞
中　　華　　民　　國　　96　　年　　12　　月　　31　　日
附錄論罪科刑法條：
毒品危害防制條例第十條第一項、第二項：
施用第一級毒品者，處六個月以上五年以下有期徒刑。
施用第二級毒品者，處三年以下有期徒刑。
